

Habilidades / Conocimientos

Backend

Python, FastAPI, Pydantic, SQLModel, OOP, oracledb, SQL Alchemy, Pandas, Numpy, Celery

Frontend

Javascript, React.js, Next.js, express, Node.js

Base de datos

MySQL, OracleDB, MongoDB, SQLite, PostgreSQL, ORMs, Redis

Proyectos realizados

Tramites a distancia

Gobierno de la ciudad de buenos aires tramitesadistancia

Sistema de trámites digitales

Gobierno de la ciudad de buenos aires

tramitesdigitales

Entrego Ya

Desarrollo propio

Entrego Ya

Evolutiva Consulting

Desarrollo propio

consultingevolutiva

LM Tokenomics

Desarrollo propio

https://lmtokenomics.com.ar/

Juan Pablo Chiesa

Desarrollo propio

pablochiesa

Ver mas proyectos...

Desarrollo propio

github.com/albakore

Kevin Kener

Desarrollador Fullstack

- © CABA, Buenos Aires, Argentina & (236) 457 1047 •
- @ kevink.contacto@gmail.com ♂ Github

Descripcion

Soy Desarrollador Fullstack apasionado con más de 6 años de experiencia creando soluciones robustas y eficientes. Especializado en el desarrollo backend con Python y el frontend con Next.js. Fuerte compromiso con la entrega de software de alta calidad, enfocado en la usabilidad y la experiencia del usuario.

Experiencia

Gobierno de la ciudad de Buenos Aires

2021-Actualidad

Desarrollador Fullstack

CABA. Buenos Aires

- Lideré el desarrollo de aplicaciones web completas, desde la concepción hasta la implementación, utilizando Python y FastAPI en el backend y Next.js en el frontend.
- Colaboré estrechamente con los equipos de diseño y producto para garantizar una experiencia del usuario excepcional.
- Implementé y mantuve integraciones con APIs de terceros para mejorar la funcionalidad y el rendimiento de las aplicaciones.

Fuerza Aerea Argentina

2018-2021

Desarrollador Backend

CABA, Buenos Aires

- Desarrollo backend utilizando Python para sistemas críticos.
- Automatización de procesos internos, mejorando la eficiencia operativa.
- Implementación de soluciones tecnológicas para acelerar flujos de trabajo.
- Colaboración en la optimización y seguridad de sistemas fundamentales.

Xilophonic Games

2017-2018

2017

Desarrollador de videojuegos

Bogotá, Colombia (Remoto)

Universidad Nacional del Noroeste de la provincia de **Buenos Aires**

Desarrollador Arduino

Junin, Buenos Aires

Educación

UTN

Sistemas

Desarrollador Fullstack

Fuerza Aerea Argentina

Carrera militar

Gestión de personal

Escuela Tecnica N 2

Sistemas

Tecnico en informatica personal y profesional